臺灣高等法院高雄分院刑事判決　　　　　　　九十三年度上訴字第一一三六號
　　上　訴　人　台灣高雄地方法院檢察署檢察官
　　被　　　告　甲○○
右上訴人因被告違反毒品危害防制條例案件，不服臺灣高雄地方法院九十三年度訴字
第二六號中華民國九十三年九月二十七日第一審判決（起訴案號：臺灣高雄地方
法院檢察署九十三年度毒偵字第三０一九號），提起上訴（移
地方法院檢察署九十三年度毒偵字第六一０四號），本院判決如左：
    主  文
原判決關於施用第一級毒品及定執行刑部分，均撤銷。
甲○○連續施用第一級毒品，處有期徒刑玖月。
    事  實
一、甲○○前因施用毒品案件，經台灣宜蘭地方法院裁定送觀察、勒戒後，認無繼續
    施用毒品之傾向，於民國九十二年七月十七日執行完畢釋放，並由台灣宜蘭地方
    法院檢察署檢察官於同日以九十二年度毒偵緝字第七三號為不起訴處分確定在案
    。詎甲○○猶不知悔改，竟於上開觀察勒戒執行完畢釋放後五年之內，基於分別
    施用第一級毒品海洛因之概括犯意，(一)約自九十二年五月二十七日起至九十三年
    六月七日上午某時止，在高雄市前鎮區○○○路十一號八樓之五租屋處等地，以
    在香菸中摻入海洛因點燃吸食之方式，施用第一級毒品海洛因多次，（另施用第
    二級毒品甲基安非他命多次，已判決確定。）嗣於九十三年六月九日凌晨一時十
    五分許，為警在前開住處查獲。(二)復於九十三年八月二十一日二時三十分，回溯
    二十四小時內之某時，在高雄市其生活之隱蔽處所，以同上方式施用第一級毒品
    海洛因，於九十三年八月二十一日二時三十分許，在高雄市○○區○○路二號前
    ，為警查獲採尿送驗呈嗎啡陽性反應，而查獲上情。
二、案經高雄市政府警察局苓雅分局、鼓山分局移送臺灣高雄地方法院檢察署檢察官
    偵查起訴及移送併辦。
    理  由
一、訊據被告甲○○直承連續施用第一級毒品海洛因多次，且被告於九十三年六月九
    日凌晨一時十五分許為警查獲後所採尿液經以氣相層析質譜儀法（ＧＣ＼ＭＳ）
    檢驗結果，確呈嗎啡（及甲基安非他命）陽性反應，有高雄市立凱旋醫院九十三
    年六月二十日高市凱醫檢字第０一九五六號煙毒尿液檢驗成績書及高雄市政府警
    察局苓雅分局偵辦毒品案件嫌疑人尿液採證代碼對照表各一份附卷可稽（見偵查
    卷第二十、二一頁）。另於九十三年八月二十一日二時三十分查獲之部分，採尿
    送驗，亦呈嗎啡陽性反應，有高雄市立凱旋醫院九十三年九月六日000000
    00號濫用藥物尿液檢驗報告書及高雄市政府警察局鼓山分局九十三年查獲毒品
    案件嫌疑人尿液代碼姓名對照表登記表各一份可稽。依醫學臨床實驗海洛因施用
    入人體後，水解還原成嗎啡，再循嗎啡之代謝方式排出體外，已據行政院衛生署
    藥物食品檢驗局以（七三）藥檢壹字第０三０二二一號函說明綦詳。被告多次採
    尿送驗，均呈嗎啡陽性反應，足認被告前開施用毒品之自白核與事實相符，自可
    採為論科之依據。此外，被告前因施用毒品案件，經台灣宜蘭地方法院裁定送觀
    察、勒戒後，認無繼續施用毒品之傾向，於九十二年七月十七日執行完畢釋放，
    由台灣宜蘭地方法院檢察署檢察官於同日以九十二年度毒偵緝字第七三號為不起
    訴處分確定等情，有前開不起訴處分書、臺灣高等法院被告全國前案紀錄表、臺
    灣高雄地方法院檢察署刑案資料查註紀錄表各一份附卷可按。從而，被告於觀察
    勒戒執行完畢釋放後，五年內再犯本件施用第一、二級毒品罪之事實，堪予認定
    。本件事證明確，自應依法論科。
二、按海洛因屬毒品危害防制條例第二條第二項第一款所定之第一級毒品，不得非法
    持有、施用，是核被告持以施用之所為，係犯毒品危害防制條例第十條第一項之
    施用第一級毒品罪。被告持有第一級毒品海洛因進而施用，其持有第一級毒品之
    低度行為，應為施用之高度行為所吸收，均不另論罪。又被告連續施用第一級毒
    品之犯行，時間緊接、手法相同，觸犯犯罪構成要件相同之罪名，顯係基於概括
    犯意為之，為連續犯，依刑法第五十六條之規定以一罪論。檢察官雖僅就被告事
    實「(一)」部分之犯罪行為起訴，餘者未於起訴書中及，但連續犯為裁判上一罪
    ，檢察官就犯罪事實一部起訴，依刑事訴訟法第二百六十七條規定，其效力及於
    全部，法院自屬有權全部審判。
三、原審為科刑之判決，固非無見，惟原判決對於屬起訴效力所及而未於起訴書中敘
    明之部分，不及審酌，自有未合，檢察官上訴意旨執此指摘原判決不當，並移送
    併辦，為有理由，施用第一級毒品海洛因部分，應由本院撤銷改判，被告犯數罪
    ，且已定執行刑，此部分既因上訴而撤銷，原定之執行刑，亦應併予撤銷，爰審
    酌被告前因施用毒品，經勒戒執行完畢釋放後，仍未能徹底戒絕毒品，竟不知警
    惕，而再度施用毒品，顯見其戒毒之意志不堅，且施用毒品係危害社會國家公益
    ，惟念其施用毒品乃戕害自己身心之行為，並非直接危害他人，且犯後復已坦承
    犯行等一切情狀，量處如主文所示之刑（本件係檢察官上訴，且本院審酌之範圍
    較原審為廣，自應量處較原審為重之刑）。
四、被告另被訴施用第二級毒品部分，已經原審判決確定，不另論列，附此明。
據上論斷，應依刑事訴訟法第三百六十九條第一項前段、第三百六十四條、第二百九
十九條第一項前段，毒品危害防制條例第十條第一項，刑法第十一條、第五十六條，
判決如主文。
本案經檢察官邱榮藏到庭執行職務。
中      華      民      國    九十三    年    十一      月    二十三    日
                              臺灣高等法院高雄分院刑事第二庭
                                  審判長法官  林正雄
                                        法官  黃壽燕
                                        法官  陳啟造
右正本證明與原本無異。
如不服本判決應於收受本判決後十日內向本院提出上訴書狀，其未述上訴理由者，
並得於提起上訴後十日內向本院補提理由書狀（均須按他造當事人之人數附繕本)「
切勿逕送上級法院」。
                                      書記官  黃琳群
中    華    民    國      九十三      年      十一      月     二十四   日
附錄本案論罪之法條：
毒品危害防制條例第十條第一項
施用第一級毒品者，處六月以上五年以下有期徒刑。
